Inventaris van het archief van de familie Teding van Berkhout, 1578-1994 (-2015)
Nationaal Archief, Den Haag
- Stukken betreffende personen en goederen, I
  - Personen., A
    - AanVerwante geslachten., b
      - Mogge.
        - Mr. Iman Mogge 1707-1737 en Maria Agatha van Collen 1711-1784., 3
          Mr. Iman Mogge, heer van Haamstede, Koudekerke, Welland en de Westerbander duinen, geb. Alphen aan de Rijn, hofst. Langenrode 7 aug. 1707, kerkmeester Zuiderkerk 1730, commissaris 1731 en schepen 1733 te Amsterdam, gecommitteerde ter Admiraliteit in Zeeland 1737, † Delft 4 sept. 1737, begr. Haamstede, tr. Amsterdam 8 aug. 1730 Maria Agatha van Collen, geb. aldaar 23 juni 1711, † Delft 4 dec. 1784, begr. Haamstede 6 nov. 1685, dr. van mr. Bauduin van Collen, commissaris 1709, ontvanger van het last- en veilgeld 1719, schepen 1721 en kapitein der burgerij 1721 te Amsterdam, bewindhebber der Westindische compagnie 1737, en Maria Jacoba van Bambeeck
          - Correspondentie.
            - P. Brugmans te Zierikzee., 1783; 1338; 1 stuk
            - Pieter Jacobus Christiaansen, notaris en eerste hoofdman te IJzendijke., 1783; 1339; 1 stuk
            - Nicolaas Eversdijk te Goes., 1778-1780; 1340; 2 stukken
            - M.E. de Jonge, pensionaris 's lands van den Vrijen te Sluis., 1781-1783; 1341; 1 omslag
            - Pieter And. de Jonge te Sluis., 1763-1781; 1342; 1 omslag
            - S. de Jonge, schepen 's lands van den Vrijen te Sluis., 1783; 1343; 1 omslag
            - Bastiaen Nebbens te Middelburg., 1765-1775; 1344; 5 stukken
            - Josias Paulus te Axel en op Pauwvliedt., 1778-1783; 1345; 1 omslag
            - I.P. van Weenegem Ferleman te Sluis., 1783; 1346; 3 stukken
          - Persoonlijke stukken.
            - Notariëel mutueel testament van mr. Iman Mogge en Maria Agatha van Collen., 1732; 1347; 1 stuk
            - Notariële dispositie en codicil van mr. Iman Mogge., 1736-1737; 1348; 2 stukken
            - Notarieel testament,1757 en codicillen, 1774, van Maria Agatha van Collen, de eerste notariële afschriften, 1757 en 1784., 1757, 1774, 1784; 1349; 4 stukken
          - Zakelijke stukken.
            - Declaratie van voorschotten van Petrus van Weenegem voor mr. Iman Mogge., 1729-1732; 1350; 1 stuk
            - Stukken betreffende afrekeningen tussen mr. Iman Mogge en zijn erfgenamen enerzijds en Samuel de Pas, makelaar, en Jacob Apportas anderzijds., 1731-1741; 1351; 1 omslag
            - Akte van verdeling van goederen en effecten uit de nalatenschappen van Hillegonda van Vierssen, mr. David van Orliens en Carel Pompe tussen Pieter Duvelaar van Campen, echtgenoot van Maria Petronella Meunicx, Jacoba de Witte, weduwe van Willem Ockersse, mr. Iman Mogge van Haamsteede en de erfgenamen van Cecilia de Witte, weduwe van mr. Jan de Huybert., 1732; 1352; 1 stuk
            - Obligatie van de diaconiearmen van Haamstede voor mr. Iman Mogge van £50, 1736, met kwitantie betreffende de aflossing, 1785., 1736, 1785; 1353; 1 stuk
            - Notariële akte van liquidatie tussen Willem Hooft en Maria Agatha van Collen., 1737; 1354; 1 stuk
            - Memorie van ontvangsten en uitgaven van Dirk van Dam voor Maria Agatha van Collen, met bijlagen., 1744-1746; 1355; 1 omslag
            - Stukken betreffende een rekening-courant van Maria Agatha van Collen bij E. Odevaer te Brugge., 1780-1782; 1356; 1 omslag
            - Stukken betreffende de afwikkeling van de nalatenschap van Maria van Collen., 1784-1787; 1357; 1 omslag
      - Van Orliens.
        Verwant via De Witte, Mogge en Van Kretschmar
        - Catharina van Orliens 1647-1680 en Cornelis Pompe 1646-1682.
          Catharina van Orliens, geb. Midelburg in 1647, † Sluis in mei 1680, tr. Dordrecht 16 juli 1669 Cornelis Pompe, heer van Dordsmonde en Nieuwerkerk, ged. Dordrecht 2 mei 1646, kapitein bij de marine 1667, schepen 1675 en burgemeester 1676 's lands van den Vrije van Sluis, † h. Nederhoven bij Dordrecht 1 juli 1682, begr. Sluis, zn. van mr. Matthijs Pompe, vrijheer van Slingeland, heer van Dordsmonde, schepen van Dordrecht 1642, 1643, 1646, 1647, bewindhebber der Oostindische compagnie ter kamer Amsterdam 1645-1671, dijkgraaf van de Alblasserwaard en Barendrecht, erfwatergraaf van de Nederwaard, baljuw van Zuid-Holland 1653-1673, gecommitteerde ter dagvaart en ter Staten-Generaal 1673, 1674, en Mondina de Beveren
          - Persoonlijke stukken.
            - Octrooi van de magistraat 's lands van den Vrijen van Sluis voor Cornelis Pompe en Catharina van Orliens de weeskamer bij testamentaire dispositie te mogen uitsluiten., 1677; 1358; 1 stuk
            - Notariëel testament van Cornelis Pompe., 1682; 1359; 2 stukken
          - Zakelijke stukken.
            - Staat van door Cornelis Pompe ten huwelijk aangebrachte goederen, 1669, notarieel afschrift, 1692., 1669, 1692; 1360; 1 stuk
            - Rekening van Albrecht Houten voor Catharina van Orliens betreffende de nalatenschappen van haar ouders, Charles van Orliens en Helena Cats, en grootouders mr. Leonard Cats en Jacobina van Muylwijk., 1668-1669; 1361; 3 stukken
            - Rekening van Johan Loke voor Cornelis Pompe over 1669-1670, 1671, notarieel afschrift, 1698., 1671, 1698; 1362; 1 stuk
            - Rekening-courant van Cornelis Pompe bij N.N., 1669-1673; 1363; 2 stukken
            - Resolutie van de Staten-Generaal betreffende een proces van de kerkmeesters van St. Kruis tegen Cornelis Pompe., 1678-1679; 1364; 2 stukken
            - Notariële akte van scheiding van de nalatenschap van Matthijs Pompe, heer van Slingeland, Dortsmonde enz., 1681, notarieel afschrift, 1705., 1681, 1705; 1365; 1 stuk
            - Stukken betreffende de afwikkeling van de nalatenschap van Cornelis Pompe en Catharina van Orliens, waarbij een rekening betreffende de nalatenschap van Hermanus van Osch., 1682-1706; 1366; 1 omslag
      - Paets.
        - Mr. Willem Paets † 1669, Maria Heerman † 1621 en Reynsburg van Beveren 1609-1669.
          Mr. Willem Paets, geb. Leiden, schepen 1624-1630, 1633, veertig 1624, burgemeester 1631, 1634, 1637, 1638, 1651, 1656, 1657, 1660, 1661, 1664,1665 en weesmeester 1666, 1667 te Leiden, gecommitteerde in de Raad van State 1641-1643 en ter Generaliteits rekenkamer 1647, 1648, gedeputeerde ter Staten-Generaal 1649-1651, gecommitteerde raad 1653-1655, hoogheemraad van Rijnland 1656, † (aan de pest) Leiden 2 okt. 1669, tr. 1e 10 febr. 1621 Maria Heerman, † 's-Gravenhage 18 nov. 1621, begr. aldaar (Gr.k.), dr. van Jacob Heerman en Beatrix van Dorp; 2e Dordrecht 12 nov. 1630 Reynsburg van Beveren (later: de Bevere), ged. aldaar in febr. 1609, voogdes van het Arent Maertenshof, † (aan de pest) Leiden 24 sept. 1669, dr. van Cornelis van Beveren, raad 1600, 1605, schepen 1608, 1609, 1612, 1613, 1616, 1617, 1620, 1621, 1625, weesmeester 1619, 1629, 1625, 1626, 1640, meester van het Oudevrouwenhuis 1621, vader van het Oudemannenhuis 1623-1625, burgemeester 1625, 1626, 1630-1632 en gecommitteerde ten beleide van stadszaken 1631-1637 te Dordrecht, gedeputeerde ter Staten van Holland, dijkgraaf van de Alblasser- en Zwijndrechtse waard, watergraaf van de Nederwaard, dijkgraaf en heemraad van de Merwede 1626, bewindhebber der Westindische compagnie 1631, en Alida Arent Maertensdr. (van Barendrecht), vrouwe van Oost-Barendrecht en Zwijndrecht
          - Persoonlijke stukken.
            - Testament van mr. Willem Paets en Maria Heermans, notariële akte van depot en notariële akte van opening hiervan, 1621, notarieel afschrift, 1622., 1621, 1622; 1367; 1 stuk
            - Notariëel testament van mr. Willem Paets en Reynsburch van Beveren., 1664; 1368; 1 stuk
            - Testamentaire dispositie van mr. Willem Paets, afschrift., 1669; 1369; 1 stuk
          - Zakelijke stukken.
            - Staat van de goederen door Jacob Heerman aan zijn dochter Maria Heerman ten huwelijk meegegeven, afschrift., 1621; 1370; 1 stuk
            - Verklaring betreffende de nalatenschap van Maria Heerman, afschrift., 1630; 1371; 1 stuk
            - Staat van door mr. Willem Paets ten huwelijk aangebrachte goederen, afschrift., 1631; 1372; 1 stuk
            - Stukken betreffende de afwikkeling van de nalatenschap van Cornelis van Beveren., 1668; 1373; 1 stuk
            - Akte van accoord tussen de erfgenamen van mr. Willem Paets., 1670; 1374; 1 stuk
      - Roeloffs.
        - Reinier Pieter Marinus Roeloffs 1825-1863 en Jacoba Johanna Timmerman 1826-1911.
          Reinier Pieter Marinus Roeloffs, geb. Apeldoorn 9 juli 1825, notaris aldaar 1854, † Apeldoorn 11 mei 1863, tr. aldaar 15 juli 1853 Jacoba Johanna Timmerman, geb. Apeldoorn 12 jan.1826, † aldaar 5 febr. 1911, dr. van Marinus Timmerman en jkvr. Ernestina Carolina Graafland
          - Persoonlijke stukken.
            - Aan mijn beste geliefde Jeannette (Jacoba Johanna) Timmerman, gedicht van Reinier Pieter Marinus Roeloffs., 1850; 1375; 1 stuk
      - Von Rosenstrauch.
        Verwant via Vernatti en Van Kretschmar
        - Gerardt Kurick von Rosenstrauch 1603-1680 en Catharina Petersen 1607-1674., 1
          Gerardt Kurick von Rosenstrauch (Zweedse adel 3 dec. 1650), heer van Maurach of Bajowsken-Guth (bij slot Ronnenburg, 1653), geb. Riga 21 mei, ged. aldaar 24 mei 1603, kapitein in Zweedse dienst (1629), starost van de kastelen Ronnenburg, Schmitten en Serben (bij Wenden in Lijfland), † k. Maurach 4 april 1680, tr. Riga 2 juni 1634 Catharina Petersen, geb. aldaar 12 mei 1607, † k. Maurach 21 sept. 1674, begr. Riga, dr. van Joachim Petersen, burger van Riga, en Helena Winkelman
          - Persoonlijke stukken.
            - Journaal van Gerhardt Kurick von Rosenstrauch over 1617-1674, voortgezet door zijn zoon Gerhardt von Rosenstrauch., 1674-1706; 1376; 1 deel
            - Diploma van verheffing in de Zweedse adel van Gerhardt Kurick als Von Rosenstrauch., 1650; 1377; 1 charter
        - Gerhardt von Rosenstrauch 1649-1708, Hester Louise von Bülow 1652-1702 en Susanna Vernatti 1659-1708., 2
          Gerhardt von Rosenstrauch, heer van Maurach, geb. k. Ronnenburg 21 mei, ged. Wenden 5 juni 1649, vaandrig in het regiment Von Starhemberg in de keizerlijke dienst, luitenant 1673, luitenant-kolonel en kapitein van een compagnie in het regiment Hollandse gardes te voet 1693, tijdelijk commandant van Heusden 1703, verschijnt op de landdag te Riga 1681, † Kortrijk aan bekomen verwondingen 22 nov. 1708, tr. 1e Vrijenban 3 febr. 1682 Hester Louise von Bülow, geb. Rijnberk 6 mei 1652, † Delft 7 april, begr. aldaar (O.k.) 13 april 1702, dr. van Caspar Ludwig von Bülow en Catharina van Solingen; tr. 2e k. Woerden 18 nov. 1703 Susanna Vernatti, geb. Batavia 2 maart 1659, † Delft 9 dec., begr. aldaar (O.k.) 13 dec. 1708, dr. van sir Louis Philibert Vernatti, 2nd Baronet of Carleton, jur. doctor, advocaat-fiscaal van de Oostindische compagnie in Indië 1661-1666, en Anna de Vigny, en weduwe van 1e Robert Androuet du Cerceau, heer van Reneauchamp, kapitein bij de Hollandse gardes te voet en 2e van Johann Christian von Kretschmar und Flämischdorf
          - Stukken betreffende maatschappelijke functies.
            - Attestatie van de kolonel Maximilian Lorentz graaf en heer von Starhembergh voor Gerhardt Rosenstrauch, dat laatstgenoemde 25 maanden onder hem als vaandrig gediend heeft in zijn regiment te voet in keizerlijke dienst., 1668; 1378; 1 stuk
            - Commissie van de Staten-Generaal voor Gerhardt von Rosenstrauck als kapitein van een compagnie gardes te voet, 1694, en akte van bevestiging hiervan door de stadhouder, 1700., 1694, 1700; 1379; 1 charter
      - Ruysch.
        - Mr. Coenraad Ruysch 1586-1654/'60 en Maria van Beveren 1585- † na 1659., 1
          Mr. Coenraad Ruysch, ridder des H.R. Rijks (22 april 1649), jur. utr. lic., ged. Dordrecht 31 maart 1586, alumnus der Illustre school aldaar 1608, raad 1614, 1615, 1625-1627, veertig 1615, weesmeester 1617, 1618, 1622, 1623, schepen 1624, 1631, 1632, kolonel der burgerij 1639, artilleriemeester 1641, schutmeester der Heelhaexschutterij 1642, gecommitterde ten beleide van stadzaken 1643, 1644, 1650, 1651, 1653, 1654 en burgemeester 1653, 1654 te Dordrecht, rentmeester van de domeinen van de prins van Oranje over Hoge- en Lage-Zwaluwe 1618, gecommitteerde ter Admiraliteit op de Maze 1626, gedeputeerde ter Staten van Holland, gecommitteerde raad 1645-1648, hoogdijkheemraad van de Zwijndrechtse waard 1614, † tussen 1654 en 1660, tr. Dordrecht 3 juni 1608 Maria van Beveren, ged. aldaar 31 maaart 1585, † na 1659, dr. van Willem van Beveren, heer van Strevelshoek (1593) en Develsteyn (1594), raad en rentmeester-generaal van Zuid-Holland 1583-1617, veertig 1586, raad 1587, 1588, kolonel der burgerij 1589, schepen 1591, 1592, burgemeester 1595-1598, 1602, 1603, 1608, 1609, 1617, 1618, gecommitteerde ten beleide van stadszaken 1596, 1597, 1602, 1604, 1609, 1617-1620 en weesmeester 1604, 1610, 1611 te Dordrecht, baron van de Merwede wegens Dordrecht 1604, gecommitteerde in de raad van State 1598-1600, 1605-1607, gedeputeerde ter Staten van Holland, gedeputeerde te velde 1599-1601, 1605-1607, gecommitteerde tot de vredesonderhandelingen 1607, gecommitteerde raad 1613-1615, 1625-1627, gedeputeerde ter Staten-Generaal 1628-1630, en Emerentia van den Eynde
          - Persoonlijke stukken.
            - Testament van Coenraad Ruysch en Maria van Beveren, met notariële akte van depot hiervan, 1654, notarieel afschrift, 1665., 1654, 1665; 1380; 1 stuk
            - Testament van Maria van Beveren, met notariële akte van depot hiervan 1663, notarieel afschrift, 1665., 1663, 1665; 1381; 1 stuk
        - Elisabeth Ruysch 1609-1697 en mr. Abraham van Beveren 1604-1663., 2
          Elisabeth Ruysch, ged. Dordrecht in maart 1609, † in 1697, tr. mr. Abraham van Beveren (later: de Bevere), heer van Oost- en West-Barendrecht (1643) en Dordsmonde (1635-1647), jur. utr. lic., ged. Dordrecht in jan.1604, schepen 1630, veertig 1630, schout 1631-1643, schutmeester der kloveniers 1642, buitenvader der Oude mannen en Oude vrouwen en Broodzusters 1642, burgemeester 1643, 1644, 1660, 1661 en gecommitteerde ten beleide van stadszaken 1644-1647, 1661, 1662 te Dordrecht, gecommitteerde in de Raad van State 1647-1650, gedeputeerde ter Staten van Holland, gecommitteerde raad 1650-1653, 1663, gedeputeerde ter Staten-Generaal 1655-1657, gedeputeerde naar Munster 1657, lid van de commissie van educatie van het Kind van Staat 1660, superintendant over de wachten en redouten van de gemene ring der Strijense, Mijnsherenlandse en Beijerlandse waarden, baljuw en dijkgraaf van Strijen 1632, hoogdijkheemraad van de Zwijndrechtse waard 1629, voogd van het Arent Maertenshof, † 25 aug. 1663, zn. van Cornelis van Beveren, raad 1600, 1605, schepen 1608, 1609, 1612, 1613, 1616, 1617, 1620, 1621, 1625, weesmeester 1619, 1620, 1625, 1626, 1640, meester van de Oudevrouwenhuis 1621, vader van het Oudemannenhuis 1623-1625, burgemeester 1625, 1626, 1630-1632 en gecommitteerde ten beleide van stadszaken 1631-1637 te Dordrecht, gedeputeerde ter Staten van Holland, dijkgraaf van de Alblasser- en Zwijndrechtse waard, watergraaf van de Nederwaard, dijkgraaf en heemraad van de Merwede 1626, bewindhebber der Westindische compagnie 1631, en Alida Arent Maertensdr. (van Barendrecht), vrouwe van Oost-Barendrecht en Zwijndrecht, en weduwnaar van Susanna de Velast
          - Persoonlijke stukken.
            - Notariële testamenten van Elisabeth Ruysch, 1687-1695, notariële afschriften, 1697., 1687-1695, 1697; 1382; 3 stukken
          - Zakelijke stukken.
            - Stukken betreffende de afwikkeling van de nalatenschap van Elisabeth Ruysch., 1697; 1383; 1 omslag
        - Mr. Nicolaas Ruysch 1610?-1670 en Maria Paets 1621-1670., 3
          Mr. Nicolaas Ruysch (Deense adel 1637; Engelse adel en wapenvermeerdering 15 juli 1637), geb. Dordrecht in 1610?, student te Leiden 24 sept. 1627, secretaris van het buitengewoon gezantschap naar Engeland 1637, schepen 1638, 1639 en pensionaris 1640-1650 te Dordrecht, gecommitteerde ter Admiraliteit op de Maze 1640, griffier der Staten-Generaal 1650- †, † 's-Gravenhage 3 nov. 1670, tr. 's-Gravenhage 5 okt. 1642 Maria Paets, geb. aldaar in 1621, † in 1670, dr. van mr. Willem Paets en Maria Heerman
          - Persoonlijke stukken.
            - Testament van mr. Nicolaas Ruysch en Maria Paets, minuut., 1643; 1384; 1 stuk
            - Notarieel testament, 1660, en testamentaire dispositie, 1665, van mr. Nicolaas Ruysch, notariële afschriften., 1660, 1665; 1385; 3 stukken
          - Stukken betreffende maatschappelijke functies.
            - Commissie van de Staten-Generaal voor mr. Nicolaas Ruysch als raad ter Admiraliteit te Rotterdam., 1640; 1386; 1 charter
            - Aanstellingsakte van de magistraat van Dordrecht voor mr. Nicolaas Ruysch als raad en pensionaris van die stad., 1640; 1387; 1 charter
            - Akte van ontslag van de magistraat van Dordrecht voor mr. Nicolaas Ruysch als raadpensionaris van de stad., 1650; 1388; 1 stuk
            - Commissie van de Staten-Generaal voor mr. Nicolaas Ruysch als hun griffier., 1650; 1389; 1 charter
          - Zakelijke stukken.
            - Staat van inventaris en inkomsten van Maria Paets uit de nalatenschap van haar grootvader Jacob Heerman., 1630; 1390; 1 stuk
            - Staat van verdeling van effecten tussen mr. Aelbrecht van Hogeveen, gehuwd met Adriana Heerman, mr. Willem Paets, mede namens zijn dochter Maria Paets, Anna Heerman, Jacob Heerman Willemsz. en Anna Jacobsdr., na 1631; 1391; 1 stuk
            - Rekening van mr. Aelbrecht van Hogeveen als oom en voogd van Maria Paets., 1642; 1392; 1 stuk
            - Staat van aanbreng ten huwelijk van Maria Paets., 1642; 1393; 1 stuk
            - Specificatie van hetgeen door mr. Willem Paets voor zijn dochter Maria Paets betaald is sedert 1642., z.j.; 1394; 1 stuk
            - Rekening van de inkomsten en uitgaven door Maria Paets genoten uit de nalatenschap van Anna Heerman., 1643; 1395; 1 stuk
        - Lucretia Ruysch 1625-1687 en mr. Johan Berck 1625-1667., 4
          Lucretia Ruysch, ged. Dordecht in febr. 1625, begr. aldaar (Gr.k.) 18 febr. 1687, tr. (ondertr. Dordrecht 6 april 1653) mr. Johan Berck, ged. Dordrecht in juli 1625, schepen 1650, 1651, pensionaris en secretaris 1655- † te Dordrecht, begr. aldaar (Gr.k.) 18 dec. 1667, zn. van mr. Matthijs Berck, vrijheer van Goidschalxoord, schepen 1621, secretaris 1622 en pensionaris te Dordrecht, en Alid de Roovere
          - Correspondentie.
            - Bernhardt Beeker, procureur en notaris te Emmerik, aldaar en te Amsterdam., 1677-1679; 1396; 3 stukken
            - A. van Boshuysen te 's-Gravenweert., 1659; 1397; 1 stuk
            - Hun pachters te Emmerik., 1664; 1398; 1 stuk
            - Everhart Hagenburch, procureur te Kleef., 1680-1681; 1399; 1 omslag
            - Herman Huls te Kleef., 1679-1681; 1400; 2 stukken
            - Jacob Jordens te Emmerik., 1657-1658; 1401; 2 stukken
            - Ds. Antonius Timmer te Emmerik., 1679; 1402; 1 stuk
            - Beatrix Bomers, weduwe van Gerrit Ydgering, mede-pachterse van de Waard te Emmerik., 1682; 1403; 1 stuk
            - Jacob N.N. te 's-Gravenhage., 1678; 1404; 1 stuk
          - Zakelijke stukken.
            - Stukken betreffende processen tussen Lucretia Ruysch, Alid de Roovere, vrouwe van Goidschalxoord, weduwe van Matthijs Berck, mr. Pompejus Berck, mr. Johan Berck en mr. Adriaen Snoeck, echtgenoot van Margrita Erckenraedt Berck., 1670-1681; 1405; 1 omslag
            - Stukken betreffende de afwikkeling van de nalatenschap van Lucretia Ruysch., 1687- na 1694; 1406; 3 stukken
        - Mr. Coenraad Ruysch 1650-1731 en Maria Cunaeus 1655-1724., 5
          Mr. Coenraad Ruysch, ged. Dordrecht 22 okt. 1650, veertigraad 1679 en burgemeester 1710 te Leiden, gecommitteerde raad, gecommitteerde ter Rekenkamer van Holland, † Leiden 23 maart, begr. aldaar (P.k.) 24-31 maart 1731, tr. Leiden (H.k.) 17 dec. 1680 Maria Cunaeus, geb. Batavia 7 dec. ged. aldaar 9 dec. 1655 † Leiden 24 mei, begr. aldaar (P.k.) 27 mei-3 juni 1724, dr. van mr. Johannes Cunaeus, student te Leiden 2 febr. 1625, advocaat-fiscaal van de vloot 1644 secretaris van de hoge regering te Batavia 1645-1648, buitengewoon raad 1648 en raad 1650-1658 van Indië, veertigraad en schepen te Leiden, en Susanna Calandrini
          - Persoonlijke stukken.
            - Testament van Coenraad Ruysch, met notariële akte van depôt hiervan., 1664; 1407; 1 stuk
            - Journaal van een reis naar Genève, Italië en Frankrijk van Coenraad Ruysch met zijn neef Dirck van Hogeveen., 1674-1677; 1408
              Reis naar Geneve 17 bladen. Reis van Geneve naar Italië (en Frankrijk) gepagineerd 1 t/m 160
              Het reisverslag is incompleet want zou lopen tot 2 oktober 1677. Er ontbreken pagina's na 4 april 1677. Wanneer deze pagina's zijn weggeraakt is onduidelijk.Het archief is (in delen) na 1998 overgedragen aan het Nationaal Archief. Een rapellering t.a.v. ontbreken bladen ontving het NA pas september 2018. Vanaf 2001 is dit inventarisnummer een tiental keren geraadpleegd. Inliggend correspondentie over een inzage vóór overbrenging (DjK 20-9-2018)
            - Bul als baccalaureus utriusque juris van de universiteit te Poitiers voor Conradus Ruysch., 1677; 1409; 1 charter
            - Bul als doctor utriusque juris van de universiteit te Poitiers voor Conradus Ruysch., 1677; 1410; 1 charter
            - Akte van huwelijkse voorwaarden van mr. Coenraad Ruysch en Maria Cunaeus., 1680; 1411; 1 stuk
            - Notariëel testament van mr. Coenraad Ruysch en Maria Cunaeus., 1720; 1412; 1 stuk
            - Notariëel testament van Maria Cunaeus., 1721; 1413; 1 stuk
            - Notarieel testament van mr. Coenraad Ruysch, 1724, met codicillen, 1730-1731., 1724, 1730-1731; 1414; 3 stukken
          - Stukken betreffende maatschappelijke functies.
            - Resoluties van gecommitteerde raden van Holland betreffende monstering en verpachting., 1686-1688; 1415; 1 omslag
            - Commissie van de Staten van Holland voor mr. Coenraad Ruysch om troepen te monsteren, concept-formulier en borderel van monstering., 1687-1688; 1416; 4 stukken
            - Commissie van de Staten-Generaal voor mr. Coenraad Ruysch als raad ter Admiraliteit te Amsterdam., 1690; 1417; 1 charter
            - Commissie van de Staten van Holland voor mr. Coenraad Ruysch als rentmeester der goederen gekomen van de abdij Egmond in Rijnland, Delfland en Schieland en de conventen binnen Leiden, gedestineerd tot onderhoud van de universiteit te Leiden., 1710; 1418; 1 charter
          - Zakelijke stukken.
            - Legger van onroerende goederen van mr. Coenraad Ruysch en zijn erfgenamen., 1709-1743; 1419; 1 deel
            - Stukken betreffende de afwikkeling van de nalatenschap van mr. Coenraad Ruysch., 1731-1745; 1420; 1 pak
      - Van Schuylenburch.
        - Mr. Willem van Schuylenburch 1646-1707 en Anthonetta van der Wielen 1653-1710.
          Mr. Willem van Schuylenburch, heer van Duckenburg (1688) en Calslagen (1699), geb. 's-Gravenhage 9 april, ged. aldaar (Gr.k.) 10 april 1646, advocaat voor de Hoge raad en het Hof van Holland en de Raad van Brabant 1666, schepen 1678-1680, 1683, 1684 en burgemeester 1681 aldaar, secretaris-griffier 1685, raad en rekenmeester 1688 van de prins van Oranje, hoogheemraad van Delfland, † Loosduinen, h. Westcamp 1 sept., begr. 's-Gravenhage (Gr.k.) 7 sept. 1707, tr. aldaar 22 aug. 1673 Anthonetta van der Wielen, geb.Hamburg 30 april 1653, † 's-Gravenhage 2 april, begr. aldaar (Gr.k.) 8 april 1710, dr. van Johan van der Wielen en Margaretha van der Camer
          - Persoonlijke stukken.
            - Bul als doctor juris utriusque van de universiteit van Orleans van Willem van Schuylenburch, 1663, met processen-verbaal van beëdiging als advocaat voor de Hoge Raad en het Hof van Holland en de Raad van Brabant, 1663-1666., 1421; 1 charter